# 固定资产大修理资本化还是费用化

提问人：叶秋叶秋叶秋 时间：2012-08-13 21:12:00
回复 cherryblue 的帖子
谢谢您cherryblue~传统的大修理资本化定义的确是有三条（上网搜索的）：
1 大修理支出占固定资产金额的20% 2 能够固定资产的使用寿命 3 显著改善产品性能 不过新准则采用规则导向型，认为只要符合固定资产确认条件就可以将其资本化，而固定资产的确认条件实际上就是： 1 预期能够带来经济利益的流入 2 支出可以准确计量 所以个人认为还是留下了很大的判断空间，实际做法我觉得是不是先看金额是否重大再做调整，如果没有充分的理据来证明应该资本化，那么倾向于费用化会不会更谨慎些。 谢谢您啦！

回答人：chenyiwei
新准则下的这个规定主要是针对大修理和改扩建同时进行，难以截然区分的情况的。这时把所有支出作为一个整体考虑是否满足资产确认条件。其他情况下，还是应当费用化处理较妥当。当然实务操作中有重要性原则。